臺灣高雄地方法院刑事判決　　　　　　　　　　　　九十一年度訴字第二三三三號
　　公　訴　人　臺灣高雄地方法院檢察署檢察官
　　被　　　告　丑○○
　　選任辯護人　柯淵波
右列被告因偽造文書等案件，經檢察官提起公訴（九十年度偵字第二一二四０號），
本院判決如左：
    主  文
丑○○共同連續行使偽造私文書，足以生損害於他人，處有期徒刑壹年貳月，緩刑參
年。
附表所示偽卡簽帳單上偽造之「陳光龍」、「江彥樑」、「陳惠民」、「吳金霖」、
「李忠義」、「陳俊宏」、「吳進忠」、「李忠霖」、「郭易新」、「陳俊豪」、「
賴介翔」、「吳文俊」、「王三川」、「廖憲盛」、「王昌和」之署押（電子直式一
式二枚）沒收。
    事  實
一、丑○○係設於高雄市三民區○○○路二二三號之「遠景通訊行」負責人，經營行
    動電話機買賣等業務，其明知由姓名年籍不詳之人於如附表所示之時間持往「遠
    景通訊行」消費時所用之信用卡，並非由各該發卡銀行所發行之信用卡，而係由
    他人於盜錄得該信用卡卡號及內碼後擅自偽造之「偽卡」，竟意圖為自己不法之
    所有，與該不詳姓名之偽卡持卡人共同基於概括犯意之聯絡，自民國八十九年四
    月一日起，由丑○○提供其與聯合信用卡處理中心（以下簡稱聯信中心）簽約而
    由聯信中心所交付之信用卡簽帳端末機（商店代號：0000000000，端
    末機代號：00000000），再由該不詳姓名之偽卡持卡人在該「遠景通訊
    行」內刷卡消費。如該信用卡刷卡時，未獲得銀行授權碼而於端末機上顯上「Ｃ
    （８８）」或「Ｃ（１０１）」之要求聯絡發卡銀行訊號時，丑○○均不予理會
    ，拒不依「財團法人聯合信用卡處理中心與商店特約事項」之約定，聯絡聯信中
    心或發卡銀行，竟立即改以較低之金額嘗試刷卡交易。如再度被拒絕交易時，則
    改持其他偽卡嘗試交易，直至交易成功為止。如交易成功，即由該偽卡持卡人於
    簽帳單上偽造「陳光龍」、「江彥樑」、「陳惠民」、「吳金霖」、「李忠義」
    、「陳俊宏」、「吳進忠」、「李忠霖」、「郭易新」、「陳俊豪」、「賴介翔
    」、「吳文俊」、「王三川」、「廖憲盛」、「王昌和」等人之簽名後，再由丑
    ○○持該偽造之簽帳單，依刷卡金額向銀行請款，足生損害於各該發卡銀行管理
    信用卡之正確性及「陳光龍」、「江彥樑」、「陳惠民」、「吳金霖」、「李忠
    義」、「陳俊宏」、「吳進忠」、「李忠霖」、「郭易新」、「陳俊豪」、「賴
    介翔」、「吳文俊」、「王三川」、「廖憲盛」、「王昌和」等人。至八十九年
    五月四日十六時四十九分許止，丑○○即以此方式刷卡一百四十六筆而著手嘗試
    向聯信中心詐取新臺幣（下同）二百七十九萬六千一百九十二元，其中通過授權
    四十六筆如附表所示，簽帳金額為七十四萬九千三百一十八元，而成功詐得四十
    三萬九千一百七十六元。
二、案經高雄縣警察局移送臺灣高雄地方法院檢察署檢察官偵查起訴。
    理  由
一、訊據被告丑○○固坦承如附表所示之偽卡有於該時間內，在其所經營之「遠景通
    訊行」接受不詳姓名年籍之偽卡持卡人刷卡消費乙節不諱，惟否認與偽卡持卡人
    有犯意聯絡，辯稱：與偽卡持卡人素昧平生，並無共同犯罪之決意，起訴書附表
    最後二筆遠東商銀信用卡交易並非偽卡交易，是真卡盜刷云云。經查右揭事實：
  (一)按共同正犯之成立，祇須具有犯意之聯絡，行為之分擔，既不問犯罪動機起於何
    人，亦不必每一階段犯行，均經參與；意思之聯絡並不限於事前有所謀議，即僅
    於行為當時有共同犯意之聯絡者，亦屬之，且其表示之方法，亦不以明示通謀為
    必要，即相互間有默示之合致，亦無不可。最高法院著有三十四年上字第八六二
    號及七十三年台上字第二三六四號判例可資參照。
  (二)被告自承基於縱使偽卡持卡人有盜刷或冒刷信用卡情事，若能交易成功，便可自
    聯信中心請領銷售款，賺取銷貨利潤之概括犯意，亦即被告知悉偽卡持卡人盜刷
    偽卡意圖詐取財物，而仍接受其行使偽卡，被告與各該偽卡持卡人間縱無明示之
    通謀，亦為默示意思表示合致，依前開判例意旨，被告與各該偽卡持卡人間，確
    有共同犯意之聯絡，且被告收受各該偽卡後嘗試刷卡交易，為犯罪行為之分擔，
    應可認定。
  (三)依被告所提出之聯信中心「遠景通訊行」偽卡交易明細所示，偽卡交易有四十六
    筆，其中最後二筆即遠東商銀信用卡交易，卡號、交易日期及刷卡金額均相符，
    是此二筆交易亦為偽卡交易，應可認定。
  (四)復與告訴人代理人寅○○、丙○○、子○○、乙○○、庚○○、卯○○、丁○○
    、癸○○、戊○○、辛○○、甲○○、壬○○、己○○、王宇隆指述情節相符，
  並有遠景通訊行向聯信中心請款資料查詢畫面列印資料二紙、特約商店約定書一
    件、聯信中心信用卡特別作業規定一件、信用卡交易明細表一件及簽帳單影本五
    十五張在卷可稽，核與左列事實相符。
  (五)綜上所述，本件事證明確，被告犯行堪以認定，應依法論科。
二、查被告丑○○為前開犯行終了後，刑法增訂第二百零一條之一第二項之行使偽造
    信用卡之規定，並於九十年六月二十二日公布施行，比較該條之規定與刑法第二
    百十六條、第二百十條之行使偽造私文書規定，以後者較有利於被告，依刑法第
    二條第一項但書之規定，應適用較有利於被告之刑法第二百十六條、第二百十條
    規定處斷。又持卡人在信用卡簽帳單上之客戶簽名欄簽名後交還特約商店，依該
    信用卡交易習慣，係表示持卡人確認簽帳單上記載之交易標的、金額無誤，及向
    發卡銀行請求撥付消費款項予特約商店之意，是該簽帳單含有收據及請款單之性
    質，亦屬刑法第二百十條之私文書。是核被告丑○○所為，係犯刑法第三百三十
    九條第一項之詐欺取財罪及刑法第二百十六條、第二百十條之行使偽造私文書罪
    。被告丑○○與各該不詳姓名之偽卡持卡人間，有犯意聯絡及行為分擔，皆為共
    同正犯。被告偽造署押為行使偽造私文書之部分行為，不另論罪。被告先後多次
    行為，時間緊接，犯罪構成要件相同，顯係基於概括犯意反覆為之，依連續犯規
    定論以一罪，並依法加重其刑。被告行使偽造私文書之目的在詐欺取財，其所犯
    上開二罪間，有方法目的之牽連關係，為牽連犯，應從一重之行使偽造文書罪處
    斷。審酌被告並無前科，素行尚佳，詐得金額尚非鉅大，犯後坦承大部分犯行，
    且與聯信中心達成和解，其因一時失慮致罹刑典，頗有悔意等一切情狀，量處如
    主文所示之刑。又被告前未曾受有期徒刑以上刑之宣告，有卷附臺灣高等法院被
    告全國前案紀錄表附卷可參，被告因一時失慮而犯罪，且已與聯信中心達成和解
    ，並已歸還部分款項，有和解書在卷足據，經此起訴審判，當知所警惕，信無再
    犯之虞，本院認所宣告之刑以暫不執行為適當，併諭知緩刑參年，以啟自新。再
    被告於附表所示偽卡簽帳單上偽造之「陳光龍」、「江彥樑」、「陳惠民」、「
    吳金霖」、「李忠義」、「陳俊宏」、「吳進忠」、「李忠霖」、「郭易新」、
    「陳俊豪」、「賴介翔」、「吳文俊」、「王三川」、「廖憲盛」、「王昌和」
    之署押（電子直式一式二枚），均應依刑法第二百十九條規定宣告沒收。
據上論斷，應依刑事訴訟法第二百九十九條第一項前段，刑法第二條第一項但書、第
二十八條、第五十六條、第三百三十九條第一項、第二百十六條、第二百十條、第五
十五條、第七十四條第一款、第二百十九條，罰金罰鍰提高標準條例第一條前段，判
決如主文。
本案經檢察官陳登燦到庭執行職務。
中      華      民      國      九十一      年    十一    月    二十二  日
                                  臺灣高雄地方法院刑事第二庭
                                      法  官  陳業鑫
右為正本，係照原本作成，證明與原本無異。
如不服本判決，應於送達後十日內，向本院提出上訴狀。
                                      書記官  陳素徵
中      華      民      國      九十一      年    十一    月    二十五  日
附錄本判決論罪之法條：
刑法第二百一十六條
行使第二百十條至第二百十五條之文書者，依偽造、變造文書或登載不實事項或使登
載不實事項之規定處斷。
刑法第二百一十條
偽造、變造私文書，足以生損害於公眾或他人者，處五年以下有期徒刑。
